福建金門地方法院交通事件裁定　　　　 100年度交聲字第27號
原處分機關　　金門縣公路監理所
聲明異議人　　顏妤祐
即受處分人
上列聲明異議人即受處分人因違反道路交通管理處罰條例事件，
對於金門縣公路監理所於民國100年11月28日金監裁字第裁36-CT
0000000號處分（原舉發單號：新北市警察局北警交字第CT00000
00號）聲明異議，本院裁定如下：
    主  文
異議駁回。
    理  由
一、原處分意旨略以：聲明異議人即受處分人顏妤祐所有之210-
    KEZ號重型機車於民國100年9月15日19時16分，停放新北市
    ○○區○○路2段543號前人行道上，在該禁止臨時停車處所
    停車，依道路交通管理處罰條例第56條第1項第1款裁處聲明
    異議人罰鍰新臺幣（下同）600元。
二、聲明異議意旨略以：本件舉發所附採證照片未出現任何禁止
    停車之標示，異議人亦不記得曾停放於該舉發單所述地點，
    採證相片之日期似有變造之疑，並質疑該處之紅黃地磚是否
    為依法所劃設之交通標誌等，而為本件聲明異議等語。
三、按人行道乃指為專供行人通行之騎樓、走廊及劃設供行人行
    走之地面道路與人行天橋及人行地下道，此參道路交通管理
    處罰條例第3條第3款之規定即明，且依道路交通安全規則第
    111條第1項第1款規定，人行道不得臨時停車，是汽車駕駛
    人如在上揭禁止臨時停車之人行道停車，依道路交通管理處
    罰條例第56條第1項第1款規定，得處新臺幣600元以上1,200
    元以下罰鍰。次按道路交通安全規則第2條第1項第1款規定
    之名詞釋義，「汽車」係指在道路上不依軌道或電力架線而
    以原動機行駛之車輛，是該規則所稱之汽車即包括機器腳踏
    車在內。復「汽車駕駛人」之行為如屬違規停車者，經以科
    學儀器取得證據資料證明其行為違規，當場不能或不宜攔截
    製單舉發者，得逕行舉發，舉發時應記明車輛牌照號碼、車
    型等可資辨明之資料，以「汽車所有人」為被通知人製單舉
    發，道路交通管理處罰條例道路交通管理處罰條例第7條之2
    第1項第7款、第2項第3款、第4項分別規定。
四、經查：
（一）異議人所有之車牌號碼210-KEZ號重型機車於100年9月15
      日19時16分許，停放於新北市○○區○○路2段543號前之
      人行道上，為新北市政府警察局淡水分局以該車違規臨時
      停放人行道，因而依法照相逕行舉發，有北警交字第CT-0
      000000號舉發違反道路交通管理事件通知單影本1紙、現
      場採證照片2張在卷可稽，堪以認定。
（二）異議人辯稱本件舉發所附採證照片未出現任何禁止停車之
      標誌，然人行道係專供行人行走之處，除道路主管機關視
      人行道寬度或斟酌各路段設置必要性等情況，而於人行道
      劃設之機慢車停放區外，任何駕駛人均不得恣意將車輛停
      放於人行道。且人行道原即專供行人通行，本不得停車或
      臨時停車，異議人既係年滿20歲之成年人，對於上開交通
      法規之規定自難諉為不知，即有遵守之義務。至人行道上
      若設置有「禁止停車」標線或標誌，僅具有提醒、督促駕
      駛人注意之作用而已，是現場有無設置「禁止停車」標誌
      或標線，均無法卸免駕駛人知稔及遵守人行道不得停車之
      交通法規義務。
（三）又異議人辯稱不記得有在上揭時間、地點有違規停車，惟
      違規當日無論係異議人或其他駕駛人將該車停放於上揭違
      規地點，參照上開說明，本件違規停車當場不能或不宜攔
      截製單舉發者，得逕行舉發，並以汽車所有人為被通知人
      製單舉發，不能因此而解免異議人身為車主之違規責任，
      前揭所辯，亦無足採。
（四）至異議人質疑上開採證照片右下角日期疑似遭變造之虞，
      查該情或係沖印效果所致，並無任何證據顯示舉發單位有
      變造照片日期之情事，況參異議人自稱不記得有無於上揭
      時間地點停放其所有之重型機車、舉發機關人員與異議人
      間亦無何仇怨，實無故意誣陷異議人之理由與必要，異議
      人此項辯稱亦無可採，附此敘明。
五、綜上，異議人所有之重型機車停放於人行道，自屬道路交通
    管理處罰條例第56條第1項第1款所指「在禁止臨時停車處所
    停車」之違規行為甚明，是異議人所辯要屬卸責之詞，核無
    可取。從而，原處分機關依據道路交通管理處罰條例第56條
    第1項第1款規定，裁處罰鍰600元之處分，核無違誤，本件
    異議為無理由，應予駁回。
六、依道路交通事件處理辦法第18條，裁定如主文。
中    華    民    國   100    年    12    月    26    日
                  交通法庭    法  官  范坤棠
以上正本證明與原本無異。
如不服本裁定，應於裁定送達後5日內，向本院提出抗告狀。
                              書記官  龔月雲
中    華    民    國   100    年    12    月    26    日